臺灣高等法院臺中分院刑事裁定　
110年度聲字第924號

聲  請  人  臺灣高等檢察署臺中檢察分署檢察官
受  刑  人  郭加慧



上列聲請人因受刑人數罪併罰有二裁判以上，聲請定其應執行之
刑（聲請案號：110年度執聲字第427號），本院裁定如下：
    主  文
郭加慧因犯如附表所示各罪所處之刑，應執行有期徒刑壹年肆月
。
    理  由
一、本案聲請意旨略以：受刑人郭加慧因詐欺等罪，先後經判決
    確定如附表，應依刑法第53條、第51條第5款規定，定其應
    執行之刑，爰依刑事訴訟法第477條第1項聲請裁定等語。
二、裁判確定前犯數罪者，併合處罰之；數罪併罰，分別宣告其
    罪之刑，若宣告多數有期徒刑者，於各刑中之最長期以上，
    各刑合併之刑期以下，定其刑期，但不得逾30年，刑法第50
    條第1項前段、第51條第5款分別定有明文。又數罪併罰，有
    二裁判以上者，依第51條之規定，定其應執行之刑，同法第
    53條亦規定甚明。
三、量刑之輕重，固屬事實審法院得依職權自由裁量之事項，惟
    並非概無法律上之限制，仍應受比例原則及公平原則之限制
    。數罪併罰有二裁判以上宣告多數有期徒刑者，依刑法第53
    條、第51條第5 款之規定「於各刑中之最長期以上，各刑合
    併之刑期以下，定其刑期。但不得逾三十年。」係採「限制
    加重原則」規範執行刑之法定範圍，為其定刑之外部界限。
    乃因一律將宣告刑累計執行，刑責恐將偏重而過苛，不符現
    代刑事政策及刑罰之社會功能，而有必要透過定應執行刑程
    序，授權法官對被告本身及所犯各罪為總檢視，進行充分而
    不過度之評價，以妥適調整之。又刑法第57條之規定，係針
    對個別犯罪之科刑裁量，明定刑罰原則以及尤應審酌之各款
    事項，以為科刑輕重之標準；至數罪併罰定應執行刑之裁量
    標準，法無明文，然其裁量仍應兼衡罪責相當及特別預防之
    刑罰目的，具體審酌整體犯罪過程之各罪關係（例如各行為
    彼此間之關聯性《數罪間時間、空間、法益之異同性》、所侵
    害法益之專屬性或同一性、數罪對法益侵害之加重效應等）
    及罪數所反應行為人人格及犯罪傾向等情狀綜合判斷，為妥
    適之裁量，仍有比例原則及公平原則之拘束，倘違背此內部
    界限而濫用其裁量，仍非適法（最高法院104年度台抗字第7
    18號裁定意旨參照）。
四、查受刑人郭加慧因詐欺等罪，經本院判處如附表所示之刑，
    經確定在案。而如附表編號1至5所示之罪，曾與他罪經本院
    以108年度上訴字第1819、1850號判決定應執行有期徒刑3年
    ，該他罪部分嗣經提起上訴，附表編號1至5所示之罪因不得
    上訴而告確定，有該刑事判決及臺灣高等法院被告前案紀錄
    表各1份在卷可稽，茲聲請人聲請定其應執行之刑，本院審
    核認聲請為正當。依上開說明意旨，本院就如附表所示各罪
    ，再為定應執行刑之裁判時，自應受上開裁判所為定應執行
    刑內部界限之拘束，並考量上述定應執行刑之基本原則，及
    受刑人所犯各罪之犯罪態樣（附表所犯各罪同屬詐欺罪）、
    相互關係、時間間隔（犯罪時間自105年3月30日至106年3月
    23日）、侵犯法益之綜合效果及合併刑罰所生痛苦之加乘效
    果等情，依比例及公平原則，定如主文所示之應執行刑。
五、爰依刑事訴訟法第477條第1項，刑法第53條、第51條第5款
    ，裁定如主文。
中　　華　　民　　國　　110 　年　　4 　　月　　16　　日
            刑事第六庭　  審判長法　官　唐  光  義
                                法　官　鍾  貴  堯
                                法　官　劉  柏  駿
以上正本證明與原本無異。
不得抗告。                                               
                                書記官  林  巧  玲 
中　　華　　民　　國　　110 　年　　4 　　月　　16　　日

　　　附表：受刑人郭加慧定應執行刑案件一覽表

編  號            1           2            3 罪  名  詐欺 詐欺 詐欺 宣告刑  有期徒刑1年 有期徒刑10月 有期徒刑8月 犯罪日期  105年3月30日至106年1月5日 105年4月15日至106年1月14日 105年4月12日至106年3月23日 偵查機關年度案號  臺中地檢106年度偵字第10229號等 臺中地檢106年度偵字第10229號等 臺中地檢106年度偵字第10229號等 最後事實審 法院 臺灣高等法院臺中分院 臺灣高等法院臺中分院 臺灣高等法院臺中分院  案號 108年度上訴字第1819、1850號 108年度上訴字第1819、1850號 108年度上訴字第1819、1850號  判決日期 109年12月31日 109年12月31日 109年12月31日 確定判決 法院 臺灣高等法院臺中分院 臺灣高等法院臺中分院 臺灣高等法院臺中分院  案號 108年度上訴字第1819、1850號 108年度上訴字第1819、1850號 108年度上訴字第1819、1850號  判決確定日期 109年12月31日（不得上訴） 109年12月31日（不得上訴） 109年12月31日（不得上訴） 是否為得易科罰金之案件  不得聲請易科罰金、不得聲請易服社會勞動 不得聲請易科罰金、不得聲請易服社會勞動 不得聲請易科罰金、不得聲請易服社會勞動 備  註  臺中地檢110年度執字第2984號 臺中地檢110年度執字第2984號 臺中地檢110年度執字第2984號 











編  號            4           5     （以下空） 罪  名  詐欺 詐欺  宣告刑  有期徒刑9月 有期徒刑7月  犯罪日期  105年5月10日至105年7月10日 105年10月起  偵查機關年度案號  臺中地檢106年度偵字第10229號等 臺中地檢106年度偵字第10229號等  最後事實審 法院 臺灣高等法院臺中分院 臺灣高等法院臺中分院   案號 108年度上訴字第1819、1850號 108年度上訴字第1819、1850號   判決日期 109年12月31日 109年12月31日  確定判決 法院 臺灣高等法院臺中分院 臺灣高等法院臺中分院   案號 108年度上訴字第1819、1850號 108年度上訴字第1819、1850號   判決確定日期 109年12月31日（不得上訴） 109年12月31日（不得上訴）  是否為得易科罰金之案件  不得聲請易科罰金、不得聲請易服社會勞動 不得聲請易科罰金、不得聲請易服社會勞動  備  註  臺中地檢110年度執字第2984號 臺中地檢110年度執字第2984號